【裁判字號】    99,易,637
【裁判日期】    990323
【裁判案由】    詐欺
【裁判全文】
臺灣臺中地方法院刑事判決               99年度易字第637號
公  訴  人  臺灣臺中地方法院檢察署檢察官
被      告  乙○○
上列被告因詐欺案件，經檢察官提起公訴（99年度偵字第277號
），被告於準備程序中就被訴事實為有罪之陳述，經本院合議庭
評議後裁定由受命法官獨任改行簡式審判程序審理，判決如下：
    主    文
乙○○犯詐欺取財罪，累犯，處有期徒刑月，如易科罰金，以
新臺幣壹仟元折算壹日。又犯詐欺取財罪，累犯，處拘役肆拾日
，如易科罰金，以新臺幣壹仟元折算壹日。又犯詐欺取財罪，累
犯，處有期徒刑月，如易科罰金，以新臺幣壹仟元折算壹日。
又犯詐欺取財罪，累犯，處拘役伍拾日，如易科罰金，以新臺幣
壹仟元折算壹日。又犯詐欺取財罪，累犯，處有期徒刑肆月，如
易科罰金，以新臺幣壹仟元折算壹日。應執行有期徒刑柒月，拘
役柒拾日，有期徒刑及拘役部分如易科罰金，均以新臺幣壹仟元
折算壹日。
    犯罪事實
一、乙○○前因詐欺罪，經臺灣臺南地方法院於民國95年5月30
    日以95年度簡字第1680號判處有期徒刑6月確定，於95年10
    月5日易科罰金執行完畢，猶不知悔改。
二、乙○○於98年11月10日，透過網路聊天室結識甲○○後，即
    以邀約甲○○擔任其工作助理為由，要求翌日見面，雙方碰
    面後，乙○○明知自己係已婚身分，經濟狀況不佳，極力鼓
    吹甲○○與其交往，為使甲○○答應交往，乃向甲○○佯稱
    ：自己已離婚，如果兩人交往，願意每月給予新臺幣（下同
    ）5萬元之生活費，且已於98年11月12日已先匯入3個月之生
    活費15萬元至甲○○所申請開立之合作金庫松竹分行帳戶內
    為由，致使甲○○誤信為真而同意交往。乙○○見甲○○答
    應與其交往，認為已經博得甲○○之信任，遂基於詐欺取財
    之犯意，意圖為自己不法之所有，明知其本身之經濟狀況，
    根本無資力從事房地產投資，亦無任何償還借貸款項之能力
    ，仍(一)於98年11月13日，向甲○○詐稱：其房地產客戶臨時
    撤資，希望甲○○投資4萬元，投資期間至98年12月13日止
    ，屆期可賺取67850元利潤為由，致使甲○○陷於錯誤，誤
    信為真，交付現金4萬元予乙○○，乙○○詐得該筆款項後
    ，實際上並未進行房地產投資；(二)於98年11月20日凌晨，向
    甲○○詐稱：需要3000元到臺北談生意，當晚即可將款項返
    還為由，致使甲○○誤信為真，陷於錯誤，交付現金3000元
    予乙○○，乙○○事後並未依期返還；(三)乙○○因見甲○○
    以其爽約為由與其爭吵，為繼續博取甲○○之信任，以遂行
    其詐欺之犯行，遂於98年11月24日，先交付面額為15萬3000
    元、發票日為98年11月22日、到期日為98年11月28日，發票
    人為其本人之本票1紙予甲○○，作為支付3個月之生活費及
    前開借款3000元之用，另外再向甲○○詐稱：投資房地產4
    萬3000元屆期可賺3萬5800元為由，並當場交付面額為13萬5
    800元、發票日為98年11月23日、到期日為98年12月17日，
    發票人為其本人之本票1紙予甲○○，作為支付前開投資款4
    萬3000元、獲利35800元以及12月份助理工作薪資之用，致
    使甲○○誤信為真，陷於錯誤，交付現金4萬3000元予乙○
    ○，乙○○於詐得該筆款項後，實際上亦未進行任何投資；
    (四)於98年12月1日，再向甲○○詐稱：要與客戶吃飯欲借款5
    000元為由，致使甲○○誤信為真，陷於錯誤，交付現金500
    0元予乙○○，乙○○事後亦未返還；(五)甲○○因乙○○屢
    次向其借款或收取投資款，心生疑慮，乙○○為取信甲○○
    其本身有資力償還，乃於98年12月2日，交付其自網路上以3
    000元或6000元代價購買無法兌現之支票1紙（該支票面額為
    71萬8000元、發票人為林明聰、發票日為98年12月10日、帳
    號0000000-0、支票號碼FC0000000、付款人為華南商業銀行
    北三重分行）予甲○○收執，作為擔保，並向甲○○謊稱待
    支票對現後，甲○○再將超出款項退還即可為由，致使甲○
    ○再度誤信為真，陷於錯誤，仍於98年12月3日借款5萬元予
    乙○○。嗣於98年12月10日，前開支票屆期經提示付款不獲
    兌現，且乙○○並未依約匯入15萬元款項至甲○○所申請使
    用之合作金庫松竹分行帳戶內，甲○○至此始知受騙，合計
    前後遭乙○○詐騙款項共14萬1000元。
三、案經甲○○告訴臺灣臺中地方法院檢察署檢察官偵查起訴。
    理    由
一、訊據被告乙○○對於前揭時地，先行謊稱每月匯款5萬元予
    告訴人甲○○即已先行匯款15萬元至告訴人帳戶內為由，博
    取告訴人之信任，答應與其交往後，再分別以投資房地產或
    借款之名義，先後向告訴人詐取4萬元、3000元、4萬3000元
    、5000元、5萬元等款項得手等情，業經坦認屬實，核與告
    訴人於偵查中之指訴情節相符，並有告訴人提出被告自網路
    購買無法兌現之支票影本1紙、被告本人簽發之本票影本2紙
    、被告於98年11月13日書立予告訴人之收取投資款收據影本
    1份等在卷可稽，被告自白供述與現有事證相符，應堪置信
    。本件事證已臻明確，被告犯行，均堪認定。
二、核被告所為，均係犯刑法第339條第1項之詐欺取財罪。被告
    先後5次詐欺取財之犯行，其犯意個別，行為互殊，應予分
    論併罰。查：被告前因詐欺罪，經臺灣臺南地方法院於95年
    5月30日以95年度簡字第1680號判處有期徒刑6月確定，於95
    年10月5日易科罰金執行完畢等情，此有臺灣高等法院被告
    前案紀錄表1份在卷為憑，被告前受有期徒刑之執行完畢後
    ，5年以內故意再犯本件有期徒刑以上之前開5罪，均為累犯
    ，應依刑法第47條第1項之規定，分別加重其刑。爰審酌被
    告利用網路聊天室結識告訴人相約見面後，以答應交往可給
    予每月5萬元生活費為由，誘使告訴人受騙，允諾與其交往
    後，即先後5次以投資房地產或借款為由，先後向告訴人詐
    得合計14萬1000元之款項，被告利用女子感情遂行詐欺取財
    之犯行，誠屬可議，惟因被告於犯罪後，坦承全部犯行，犯
    後態度良好，且於本院中當庭表明於出監之後願意盡力清償
    向告訴人詐騙之財物，考量被告歷次詐欺犯行詐得財物之數
    額等一切情狀，分別量處如主文所示之刑，併就有期徒刑及
    拘役部分分別合併定其應執行之刑並均諭知易科罰金之折算
    標準，以示懲儆。
據上論斷，應依刑事訴訟法第273條之1第1項、第299條第1項前
段，刑法第339條第1項、第47條第1項、第51條第5款、第6款、
第41條第1項前段，刑法施行法第1條之1第1項、第2項前段，判
決如主文。
中    華    民    國    99    年    3     月    23    日
                  刑事第十六庭  法  官  巫淑芳
以上正本證明與原本無異。
如不服本判決應於收受判決後10日內向本院提出上訴書狀，並應
敘述具體理由；其未敘述上訴理由者，應於上訴期間屆滿後20日
內向本院補提理由書（均須按他造當事人之人數附繕本）「切勿
逕送上級法院」。
                                書記官  巫偉凱
中    華    民    國    99    年    3     月    23    日
附錄論罪科刑法條：
中華民國刑法第339條
意圖為自己或第三人不法之所有，以詐術使人將本人或第三人之
物交付者，處5年以下有期徒刑、拘役或科或併科1000元以下罰
金。以前項方法得財產上不法之利益或使第三人得之者，亦同。
前二項之未遂犯罰之。

司法院資訊處製作；財團法人民間司法改革基金會備份。
